
\vspace{1.8em}
\begin{minipage}{\textwidth}
\stepcounter{mallinumber}
\textbf{Tüüpsõnamall \arabic{mallinumber}\,\vadja{rätte}}\\

\begin{sideways}
\begin{tabular}{l l}
muutvormimall & tunnused \\
\hline
\underline{rät}\,+\,t\,+\,\underline{e} & \textsc{ sg nom } \\
\underline{rät}\,+\,\underline{e} & \textsc{ sg gen } \\
\underline{rät}\,+\,t\,+\,\underline{e}\,+\,ä & \textsc{ sg par } \\
\underline{rät}\,+\,t\,+\,\underline{e}\,+\,se & \textsc{ sg ill } \\
\underline{rät}\,+\,t\,+\,\underline{e}\,+\,z & \textsc{ sg ine } \\
\underline{rät}\,+\,\underline{e}\,+\,ss & \textsc{ sg ela } \\
\underline{rät}\,+\,\underline{e}\,+\,lle & \textsc{ sg all } \\
\underline{rät}\,+\,\underline{e}\,+\,ll & \textsc{ sg ade } \\
\underline{rät}\,+\,\underline{e}\,+\,lt & \textsc{ sg abl } \\
\underline{rät}\,+\,\underline{e}\,+\,ssi & \textsc{ sg tra } \\
\underline{rät}\,+\,t\,+\,\underline{e}\,+\,ssaa & \textsc{ sg ter } \\
\underline{rät}\,+\,\underline{e}\,+\,ka & \textsc{ sg com } \\
\underline{rät}\,+\,\underline{e}\,+\,d & \textsc{ pl nom } \\
\underline{rät}\,+\,t\,+\,\underline{e}\,+\,je & \textsc{ pl gen } \\
\underline{rät}\,+\,t\,+\,\underline{e}\,+\,it & \textsc{ pl par } \\
\underline{rät}\,+\,t\,+\,\underline{e}\,+\,ise & \textsc{ pl ill } \\
\underline{rät}\,+\,t\,+\,\underline{e}\,+\,iz & \textsc{ pl ine } \\
\underline{rät}\,+\,t\,+\,\underline{e}\,+\,iss & \textsc{ pl ela } \\
\underline{rät}\,+\,t\,+\,\underline{e}\,+\,ille & \textsc{ pl all } \\
\underline{rät}\,+\,t\,+\,\underline{e}\,+\,ill & \textsc{ pl ade } \\
\underline{rät}\,+\,t\,+\,\underline{e}\,+\,ilt & \textsc{ pl abl } \\
\underline{rät}\,+\,t\,+\,\underline{e}\,+\,issi & \textsc{ pl tra } \\
\underline{rät}\,+\,t\,+\,\underline{e}\,+\,issaa & \textsc{ pl ter } \\
\underline{rät}\,+\,t\,+\,\underline{e}\,+\,ika & \textsc{ pl com } \\
\end{tabular}
\end{sideways}
\captionof{table}{Tüüpsõna \arabic{mallinumber}\,\textit{rätte} ekstraheeritud muutvormimallid.}
\label{tab:tüüpsõnamall-rätte}

\end{minipage}

 
\vspace{1em}
\noindent Tüüpsõna hõlmab vormisõnastiku 3 lekseemi: \vadja{\underline{rät}t\underline{e}, \underline{tüt}t\underline{ö}} ja \vadja{\underline{nenärät}t\underline{e}}.
